臺灣苗栗地方法院刑事判決
111年度易字第389號
公  訴  人  臺灣苗栗地方檢察署檢察官
被      告  林延樹




上列被告因加重竊盜案件，經檢察官提起公訴 （111年度偵字第
6300號），被告於準備程序中就被訴事實為有罪之陳述，於聽取
當事人之意見後，本院依法改行簡式審判程序審理，判決如下：
    主  文
林延樹犯攜帶兇器毀越門窗竊盜罪，處有期徒刑捌月。未扣案之
犯罪所得充電電鑽壹組、砂輪機壹台、鏈鋸壹台及電纜捌拾公尺
均沒收，於全部或一部不能沒收或不宜執行沒收時，追徵其價額
。　　
    犯罪事實及理由
一、本件犯罪事實及證據，除證據部分補充「被告林延樹於審理
    中之自白」外，餘均引用檢察官起訴書之記載（如附件）。
二、論罪科刑：
  ㈠核被告所為，係犯刑法第321條第1項第2款、第3款之攜帶兇
    器毀越門窗竊盜罪。
  ㈡爰審酌被告曾有竊盜前科，仍未知悔改，再犯本案竊盜他人
    財物，足見法紀觀念淡薄，殊值非難；兼衡被告犯罪後坦承
    犯行，犯罪動機、目的、手段、告訴人所受損害，迄今尚未
    與告訴人達成和解或賠償，暨其於審理時自陳之智識程度、
    家庭生活經濟狀況（見本院卷第57頁）等一切情狀，量處如
    主文所示之刑，以期相當。
三、沒收部分
　㈠被告竊盜所得之充電電鑽1組、砂輪機1台、鏈鋸1台及電纜80
    公尺，均未扣案，亦未實際發還告訴人，自屬被告因犯罪所
    獲得之財物，應依刑法第38條之1第1項前段、第3項規定，
    諭知沒收，於全部或一部不能沒收或不宜執行沒收時，追徵
    其價額。
　㈡被告持以為本案犯行之鐵橇並未扣案，審諸上開物品之可替
    代性甚高，予以宣告沒收所能達成預防犯罪之效果應屬有限
    ，應認對上開物品宣告沒收欠缺刑法上之重要性，爰依刑法
    第38條之2第2項規定不予宣告沒收、追徵，以兼顧訴訟經濟
    ，節省司法機關不必要之勞費。
據上論斷，應依刑事訴訟法第273條之1第1項、第299條第1項前
段、第310條之2、第454條第2項，刑法第321條第1項第2款、第3
款、第38條之1第1項前段、第3項，刑法施行法第1條之1第1項，
判決如主文。
本案經檢察官蔡明峰提起公訴、檢察官彭郁清到庭執行職務。 
　　
中　　華　　民　　國　　111 　年　　8 　　月　　31　　日
                  刑事第三庭  法　官　許文棋
以上正本證明與原本無異。
如不服本判決應於收受判決後20日內向本院提出上訴書狀，並應
應敘述具體理由。其未敘述上訴理由者，應於上訴期間屆滿後20
日內向本院補提理由書(均須按他造當事人之人數附繕本)「切勿
逕送上級法院」。告訴人或被害人如對本判決不服者，應具備理
由請求檢察官上訴，其上訴期間之計算係以檢察官收受判決正本
之日期為準。
   　　                     　書記官  陳彥宏
中　　華　　民　　國　　111 　年　　8 　　月　　31　　日
附錄本判決論罪科刑之法條：
中華民國刑法第321條
犯前條第 1 項、第 2 項之罪而有下列情形之一者，處 6 月以
上 5 年以下有期徒刑，得併科 50 萬元以下罰金：
一、侵入住宅或有人居住之建築物、船艦或隱匿其內而犯之。
二、毀越門窗、牆垣或其他安全設備而犯之。
三、攜帶兇器而犯之。
四、結夥三人以上而犯之。
五、乘火災、水災或其他災害之際而犯之。
六、在車站、港埠、航空站或其他供水、陸、空公眾運輸之舟、
    車、航空機內而犯之。
前項之未遂犯罰之。　　　　　　　　　　　　　　　　

附件：　　　　　　　　　　　　　　　　
臺灣苗栗地方檢察署檢察官起訴書
                                     111年度偵字第6300號
　　被　　　告　林延樹　男　40歲（民國00年0月00日生）
　　　　　　　　　　　　住○○市○○區○○○街00號
　　　　　　　　　　　　國民身分證統一編號：Z000000000號
                        （另案在法務部○○○○○○○苗栗                        分監執行中） 
上列被告因竊盜案件，已經偵查終結，認應提起公訴，茲將犯罪
事實及證據並所犯法條分敘如下：
　　　　犯罪事實
一、林延樹意圖為自己不法之所有，並基於加重竊盜之犯意，於
    民國111年3月14日3時許，駕駛車牌號碼00-0000號自用小客
    車（登記車主為蔡利緯），至鄧泉源所有位於苗栗縣○○鄉○○
    00號之倉庫（原為鄧泉源之住宅，現因無人居住而充作倉庫
    使用），持客觀上足以為兇器使用之鐵撬（未扣案）撬下鐵
    窗再打破玻璃（毀損部分未據告訴）以翻越窗戶侵入倉庫後
    ，徒手竊取鄧泉源放置在倉庫內之充電電鑽1組、砂輪機1台
    、鏈鋸1台及電纜約80公尺（價值共計新臺幣2萬元），得手
    後再以鐵撬撬開門鎖駕車離去。嗣鄧泉源發現鐵窗被破壞且
    物品遭竊即報警處理，經警比對車號後通知蔡利緯製作筆錄
    ，又在現場採集之菸蒂上跡證鑑定與林延樹之DNA-STR型別
    相符，始循線查獲上情。
二、案經鄧泉源訴由苗栗縣警察局苗栗分局報告偵辦。
　　　　證據並所犯法條
一、上開犯罪事實，業據被告林延樹於警詢及偵查中坦承不諱，
    核與告訴人鄧泉源與證人蔡利緯於警詢中之指訴與證述情節
    大致相符，復有車輛詳細資料報表、內政部警政署刑事警察局1
    11年5月6日刑生字第1110029823號鑑定書、刑案現場照片、
    現場蒐證照片及路口監視器影像翻拍照片等在卷可稽，足證
    其自白與事實相符，是被告犯嫌應堪認定。
二、核被告所為，係犯刑法第321條第1項第2、3款之加重竊盜罪
    嫌。另被告前揭所竊得之財物，為其犯罪所得，請依刑法第
    38條之1第1項前段及第3項規定，宣告沒收之，於全部或一
    部不能沒收或不宜執行沒收時，宣告追徵其價額。至於作案用
    之鐵撬未扣案，雖不能證明已滅失，然市面上取得容易，沒
    收對嚇阻預防再犯未有明顯實益，欠缺刑法上之重要性，請
    毋庸宣告沒收。
三、依刑事訴訟法第251條第1項提起公訴。
  　此　致
臺灣苗栗地方法院
中　　華　　民　　國　 111　　年　　7 　　月　　27　　日
　　　　　　　　　　　　　檢　察　官　 蔡明峰
本件證明與原本無異
中　　華　　民　　國　 111　　年　　8 　　月　　1 　　日
                          書  記  官  江椿杰